臺灣高等法院臺中分院刑事裁定　
111年度聲字第992號
聲  請  人  臺灣高等檢察署臺中檢察分署檢察官     
受  刑  人  盧坤德
上列聲請人因受刑人數罪併罰有二裁判以上，聲請定其應執行之
刑（聲請案號：111年度執聲字第435號），本院裁定如下：
    主  文
盧坤德因犯如附表所示各罪所處之有期徒刑，應執行有期徒刑捌
年拾月。
    理  由
一、聲請意旨略以：受刑人盧坤德因毒品危害防制條例等數罪，
    先後經判決確定如附表。數罪中雖有刑法第50 條第1 項但
    書所列情形，惟受刑人已請求檢察官聲請定應執行刑，有臺
    灣臺中地方檢察署111 年4 月12 日是否請求定應執行刑調
    查表足稽，應依刑法第50條第2 項、第53條、第51條第5 款
    規定，定其應執行之刑，爰依刑事訴訟法第477 條第1 項聲
    請裁定等語。
二、本件受刑人因犯如附表所示販賣第二級毒品等數罪，經臺灣
    臺中地方法院及本院分別判處如附表各編號所示之刑（本院
    為犯罪事實最後判決之法院），並確定在案，且受刑人已請
    求檢察官聲請定應執行刑，有受刑人之臺灣高等法院被告前
    案紀錄表、是否請求定應執行刑調查表及附表所示之各該裁
    判在卷可稽。本院審核後認檢察官之聲請為正當，應予准許
    。審酌受刑人所犯之駕駛動力交通工具發生交通事故致人傷
    害逃逸罪，其立法目的係在維護交通安全、加強救護、減少
    被害人之死傷，並含有釐清肇事責任歸屬及確保被害人民事
    求償權功能，兼顧社會與個人之重疊性權益保障；過失傷害
    罪部分，因受刑人疏未注意行車安全致生交通事故，侵害被
    害人之身體法益；販賣第二級毒品部分，則使毒害蔓延擴大
    ，嚴重危害社會秩序，非可小覷。基於刑罰經濟與責罰相當
    之理性刑罰政策，考量受刑人所犯行為態樣、手段、動機、
    所犯各罪反映出之人格特性，兼衡刑罰規範目的、整體犯罪
    非難評價、各罪關連及侵害法益等面向，並參酌本院以書面
    徵詢受刑人之結果，定其應執行之刑如主文所示。
三、據上論斷，應依刑事訴訟法第477條第1 項，刑法第53條、
    第51條第5 款，裁定如主文。　　
中　　華　　民　　國　　111 　年　　5 　　月　　11　　日
          刑事第十二庭     審判長法　官  張  國  忠     
　　　　　      　　　　 　　    法　官  陳      葳 
　　　　　　　　      　 　　　  法　官  高  文  崇 
上列正本證明與原本無異。
如不服本裁定，應於收受送達五日內向本院提出抗告書狀（須附
繕本）。因疫情而遲誤不變期間，得向法院聲請回復原狀。 

　　　　　　　　　　　   　　　  書記官  施  耀  婷 

中　　華　　民　　國　　111 　年　　5 　　月　　11　　日
                 

                                    







                                  

附表：受刑人盧坤德定應執行刑案件一覽表
編           號  1 2 3 罪           名  過失傷害 駕駛動力交通工具發生交通事故致人傷害逃逸 販賣第二級毒品罪 宣     告    刑  有期徒刑3月，如易科罰金，以新臺幣1000元折算1日 有期徒刑7月 有期徒刑3年10月 犯   罪  日  期  109.08.03 109.08.03 109.05.19 偵 查（自訴） 機關年度案號  臺中地檢109年度偵字第34570號 臺中地檢109年度偵字第34570號 臺中地檢110年度偵字第14262號 最  後事實審 法    院 臺中地院 臺中地院 中高分院  案    號 109年度交訴字第405號 109年度交訴字第405號 110年度上訴字第2172號  判決日期 110.09.03 110.09.03 111.03.02 確  定判  決 法    院 臺中地院 臺中地院 中高分院  案    號 109年度交訴字第405號 109年度交訴字第405號 110年度上訴字第2172號  判    決確定日期 111.02.22 111.02.22 111.03.24 是否得易科罰金、易服社會勞動  是 否 否 備註  臺中地檢111年度執字第3568號 臺中地檢111年度執字第3569號 1.臺中地檢111年度執字第4023號 2.編號3至9曾定應執行有期徒刑8年2月 














編           號  4 5 6 罪           名  販賣第二級毒品罪 販賣第二級毒品罪 販賣第二級毒品罪 宣     告    刑  有期徒刑5年4月 有期徒刑6年 有期徒刑2年5月 犯   罪  日  期  110.03.10下午5時 110.03.10晚間11時2分許 110.03.16 偵 查（自訴） 機關年度案號  臺中地檢110年度偵字第14262號 臺中地檢110年度偵字第14262號 臺中地檢110年度偵字第14262號 最  後事實審 法    院 中高分院 中高分院 中高分院  案    號 110年度上訴字第2172號 110年度上訴字第2172號 110年度上訴字第2172號  判決日期 111.03.02 111.03.02 111.03.02 確  定判  決 法    院 中高分院 中高分院 中高分院  案    號 110年度上訴字第2172號 110年度上訴字第2172號 110年度上訴字第2172號  判    決確定日期 111.03.24 111.03.24 111.03.24 是否得易科罰金、易服社會勞動  否 否 否 備註  1.臺中地檢111年度執字第4023號 2.編號3至9曾定應執行有期徒刑8年2月   

















編           號  7 8 9 罪           名  販賣第二級毒品罪 販賣第二級毒品罪 販賣第二級毒品未遂罪 宣     告    刑  有期徒刑5年10月 （共3罪） 有期徒刑2年6月 有期徒刑1年4月 犯   罪  日  期  ①110.03.25 ②110.04.02 ③110.04.06 110.04.15 110.04.25 偵 查（自訴） 機關年度案號  臺中地檢110年度偵字第14262號 臺中地檢110年度偵字第14262號 臺中地檢110年度偵字第14262號 最  後事實審 法    院 中高分院 中高分院 中高分院  案    號 110年度上訴字第2172號 110年度上訴字第2172號 110年度上訴字第2172號  判決日期 111.03.02 111.03.02 111.03.02 確  定判  決 法    院 中高分院 中高分院 中高分院  案    號 110年度上訴字第2172號 110年度上訴字第2172號 110年度上訴字第2172號  判    決確定日期 111.03.24 111.03.24 111.03.24 是否得易科罰金、易服社會勞動  否 否 否 備註  1.臺中地檢111年度執字第4023號 2.編號3至9曾定應執行有期徒刑8年2月